臺灣臺中地方法院宣示判決筆錄　　　　　　　　　　九十四年度訴字第一四九六號
　　公　訴　人　臺灣臺中地方法院檢察署檢察官
　　被　　　告　甲○○
　　　　　　　　乙○○
　　　　　　　　丙○○
　　　　　　　　丁○○
　　右　一　人
　　選任辯護人　李清輝律師
　　被　　　告　戊○○
　　選任辯護人　繆璁律師
　　被　　　告　己○○
　　　　　　　　庚○○
　　　　　　　　辛○○
右列被告因違反
五號起訴經臺灣板橋地方法院九十三年度訴字第二一七九號判決管轄錯誤移
，於中華民國九十四年六月二十四日下午四時０分許，在本院第八法庭宣示判決，出
席職員如左：
法官起立朗讀判決主文、犯罪事實要旨、處罰條文、附記事項，及告以上訴限制、期
間並提出上訴狀之法院，且諭知記載其內容：
一、主  文
甲○○共同連續行使變造國民身分證以供申請護照，足以生損害於公眾，處拘役伍拾
日，如易科罰金，以佰元折算壹日。
乙○○將國民身分證交付他人，以供冒名申請護照，處有期徒刑參月，如易科罰金，
以參佰元折算壹日；又明知為不實之事項，而使公務員登載於職務上所掌之公文書，
足以生損害於公眾，處有期徒刑參月，如易科罰金，以參佰元折算壹日。應執行有期
徒刑肆月，如易科罰金，以佰元折算壹日。
丙○○將國民身分證交付他人，以供冒名申請護照，處拘役參拾日，如易科罰金，以
參佰元折算壹日；又明知為不實之事項，而使公務員登載於職務上所掌之公文書，足
以生損害於公眾，處拘役參拾日，如易科罰金，以參佰元折算壹日。應執行拘役伍拾
日，如易科罰金，以佰元折算壹日。
丁○○將國民身分證交付他人，以供冒名申請護照，處拘役參拾日，如易科罰金，以
參佰元折算壹日；又明知為不實之事項，而使公務員登載於職務上所掌之公文書，足
以生損害於公眾，處拘役參拾日，如易科罰金，以參佰元折算壹日。應執行拘役伍拾
日，如易科罰金，以佰元折算壹日。
戊○○共同行使變造國民身分證以供申請護照，足以生損害於公眾，處拘役伍拾日，
如易科罰金，以佰元折算壹日。
己○○將國民身分證交付他人，以供冒名申請護照，處有期徒刑參月，如易科罰金，
以參佰元折算壹日；又明知為不實之事項，而使公務員登載於職務上所掌之公文書，
足以生損害於公眾，處有期徒刑參月，如易科罰金，以參佰元折算壹日。應執行有期
徒刑肆月，如易科罰金，以佰元折算壹日。
庚○○將國民身分證交付他人，以供冒名申請護照，處有期徒刑參月，如易科罰金，
以參佰元折算壹日；又明知為不實之事項，而使公務員登載於職務上所掌之公文書，
足以生損害於公眾，處有期徒刑參月，如易科罰金，以參佰元折算壹日。應執行有期
徒刑肆月，如易科罰金，以佰元折算壹日。
辛○○將國民身分證交付他人，以供冒名申請護照，處拘役參拾日，如易科罰金，以
參佰元折算壹日；又明知為不實之事項，而使公務員登載於職務上所掌之公文書，足
以生損害於公眾，處拘役參拾日，如易科罰金，以參佰元折算壹日。應執行拘役伍拾
日，如易科罰金，以佰元折算壹日。
二、犯罪事實要旨：
（一）蕭恒偉、吳家豪、林德勝三人（均另案審理中）與在泰國之真實年籍姓名不詳
      綽號「小陳」之成年男子，為使大陸籍人士或其他不明人士偷渡出入境之便，
      共同基於行使變造屬特種文書之國民身分證以供申請護照及使公務員登載不實
      事項於公文書之概括犯意聯絡，自民國八十九年七月起，由蕭恒偉指示吳家豪
      、林德勝對外以每張證件新台幣（下同）五千元至五萬元不等之代價，由渠等
      本人或透過與渠等具有前揭犯意聯絡之甲○○、戊○○、詹妙茹（另案審理中
      ）、王雯（另案審理中）、不詳真實年籍姓名綽號「李姐」之成年女子、綽
      號「雞仔」、「阿平」、自稱「陳志明」之成年男子等人，向不特定人士收購
      國民身分證、退伍令等證件。甲○○即基於前揭概括犯意聯絡，先後於九十年
      四月及八月間，在桃園縣桃園市某處泡沫紅茶店等地，連續向蕭一中、李育倫
      （均另案審理中）以四萬元之代價，收購得其等國民身分證及退伍令；戊○○
      即基於前揭犯意聯絡，於九十年六月間，在臺中市○○路某處，向林佳（即
      林佑姿，另案審理中）以二萬元之代價，收購得其國民身分證後。再由蕭恆偉
      本人或指示吳家豪、林德勝持上開蒐購得來之國民身分證，交由不知情之「無
      限國際海運承攬運送股份有限公司」（下稱無限公司）寄送至泰國後，由綽號
      「小陳」之人將上開證件換貼為欲偷渡至加拿大、日本等國家之大陸偷渡客照
      片，再寄返臺灣，由蕭恆偉、吳家豪、林德勝等人收件後，將前揭冒以蕭一中
      、李育倫、林佳為名義、已換貼他人照片之變造國民身分證，分別於九十年
      六月五日、同年九月二十四日、同年六月二十八日，將上開變造後之國民身分
      證及相關申請文件交付不知情之臺華旅行社（蕭一中名義部分）、長谷旅行社
      臺中分公司（李育倫、林佳部分）之承辦人員而加以行使，委託不知情之
      旅行社承辦人員向外交部領事事務局申請中華民國護照，經核准其等申請，並
      在由該局職掌發給之中華民國護照之公文書上登載前揭不實身分事項，足以生
      損害於入出境管理機關、戶政機關分別對入出境及戶政管理之正確性及外交部
      核發護照之正確性。
（二）乙○○、丙○○、丁○○、己○○、庚○○、辛○○，各明知綽號「李姐」之
      成年女子、林德勝（丙○○、丁○○、己○○部分均由林德勝收購）、綽號「
      阿平」、「小林」之成年男子蒐集國民身分證以供冒名申請護照，然均因貪圖
      約定之代價（每枚二千元至五萬元不等），各別基於將國民身分證交付他人，
      以供冒名申請護照之犯意，分別於九十年五月間、同年九月間、同年三月間、
      同年八月間、同年十月間、同年五月間，在臺中縣大里市某處、臺中市某處、
      臺中市○○路附近保齡球館、臺中市北區某處、臺中縣太平市○○路某家泡沫
      紅茶店、臺中市某處，將其等國民身分證、退伍令等證件，以三萬元、一萬五
      千元、五萬元、五萬元、三萬元、三萬元不等之代價分別出售予綽號「李姐」
      之成年女子、林德勝（丙○○、丁○○、己○○部分均由林德勝收購）、綽號
      「阿平」、「小林」之成年男子，用以供冒名申請護照之用。待前開負責收購
      身分證之人取得證件後，旋即將購得之證件交與蕭恆偉、吳家豪、林德勝等人
      ，由渠等交由不知情之無限公司寄送至泰國加以變造換貼為年籍姓名不詳大陸
      人士（準備前往日本、加拿大等國）相片後送回國內，再由蕭恆偉、吳家豪、
      林德勝等人持之冒用乙○○、丙○○、丁○○、己○○、庚○○、辛○○等人
      名義，由不知情之臺華旅行社（乙○○、辛○○部分）、長谷旅行社臺中分公
      司（丙○○、丁○○、己○○、庚○○部分）承辦人員送件，分別於九十年五
      月三十日、同年九月二十四日、同年八月一日、同年十月三日、同年十月間、
      同年六月一日向我國外交部申請新辦中華民國護照或換發護照，並經准予核發
      ，再由蕭恆偉、吳家豪、林德勝等人將前開冒辦之護照郵寄至泰國交與國際人
      蛇集團販售牟利。嗣後乙○○、丙○○、丁○○、己○○、庚○○、辛○○，
      均明知其等國民身分證並未遺失，竟另萌使公務員登載不實文書之犯意，仍分
      別於九十年六月二十六日、同年十月十二日、同年十一月十二日、同年十月三
      十日、同年十一月三十日、同年七月二十七日，至臺中縣霧峰鄉戶政事務所、
      臺中市西屯區戶政事務所、臺中市南區戶政事務所、臺中市北區戶政事務所、
      臺中縣太平市戶政事務所、臺中縣大里市戶政事務所，偽以遺失國民身分證為
      由，向該管承辦之公務員申請補發國民身分證，使各承辦該公務員將前揭不實
      事項登載於職務上所掌之公文書上，均足以生損害於戶政機關對國民身分證管
      理之正確性。
三、處罰條文：
    護照條例第二十三條第一項、第二項、第三項，刑法第十一條前段、第二十八條
    、第二百十六條、第二百十二條、第二百十四條、第五十五條、第五十六條、第
    四十一條第一項前段、第五十一條第五款、第六款，罰金罰鍰提高標準條例第一
    條前段、第二條。
四、協商判決除有刑事訴訟法第四百五十四條之四第一項第一款於本訊問程序終結前
    ，被告撤銷協商合意或檢察官撤回協商聲請者；第二款被告協商之意思非出於自
    由意志者；第四款被告所犯之罪非第四百五十五條之二第一項所定得以協商判決
    者；第六款被告有其他較重之裁判上一罪之犯罪事實者；第七款法院認應諭知免
    刑或免訴、不受理者情形之一，及違反同條第二項「法院應於協商合意範圍內為
    判決；法院為協商判決所科之刑，以宣告緩刑或二年以下有期徒刑、拘役或罰金
    為限」之規定者外，不得上訴。
五、如有右開可得上訴情形，得自收受宣示判決筆錄送達之日起十日內，向本院提出
    上訴書狀，上訴於第二審法院。
中      華      民      國    九十四    年      六      月    二十四    日
                                臺灣臺中地方法院刑事第八庭
                                          書記官    簡  芳  敏
                                    審判長法  官    吳  崇  道
右正本證明與原本無異。
                                          書記官
中      華      民      國    九十四    年      六      月    二十四    日
